臺灣高雄地方法院刑事判決　　　　　　　　　　　　九十三年度訴字第一五號
　　公　訴　人　臺灣高雄地方法院檢察署檢察官
　　被　　　告　乙○○
右列被告因違反毒品危害防制條例案件，經檢察官提起公訴（九十三年度毒偵字第一
○四一號），本院判決如左：
    主  文
乙○○施用第一級毒品，累犯，處有期徒刑拾月。
    事  實
一、乙○○前因違反肅清煙毒條例案件，經本院於民國八十三年七月九日以八十三年
    度訴字第二一二四號判處有期徒刑三年三月，褫奪公權二年，經上訴於台灣高等
    法院高雄分院，嗣於八十三年九月八日撤回上訴確定，經入監執行後，於八十六
    年十二月五日縮短刑期假釋出監，所餘刑期付保護管束，於八十八年四月二十三
    日保護管束期滿，以已執行論。
二、乙○○前因施用毒品案件，經本院以八十八年度毒聲字第八二七八號裁定送觀察
    、勒戒後，因認有繼續施用毒品之傾向，經本院以八十八年度毒聲字第八七一五
    號裁定強制戒治，嗣經本院以八十九年度毒聲字第五二一七號裁定停止強制戒治
    ，再經本院以八十九年度毒聲字第八九七六號裁定撤銷停止強制戒治，繼續執行
    強制戒治，於九十一年五月十九日強制戒治執行完畢，並經臺灣高雄地方法院檢
    察署檢察官於九十一年六月二十一日以九十一年度毒偵字第五二○號不起訴處分
    確定。詎乙○○猶不知悔改，竟基於施用第一級毒品海洛因之犯意，於上開強制
    戒治執行完畢釋放後之五年內，於九十三年一月三十日十七時五十分許回溯二十
    四小時內某時，在不詳地點施用第一級毒品海洛因一次。嗣於九十三年一月三十
    日十七時五十分許，因高雄市政府警察局小港分局通知，而至該分局採集尿液送
    驗，呈嗎啡陽性反應始查知上情。
三、案經高雄市政府警察局小港分局移送臺灣高雄地方法院檢察署檢察官偵查起訴。
    理  由
一、訊據被告乙○○否認有於九十三年一月三十日十七時五十分許回溯二十四小時內
    某時施用海洛因之事實。惟查：
  (一)被告前因施用毒品案件，經本院以八十八年度毒聲字第八二七八號裁定送觀察、
    勒戒後，因認有繼續施用毒品之傾向，經本院以八十八年度毒聲字第八七一五號
    裁定強制戒治，嗣經本院以八十九年度毒聲字第五二一七號裁定停止強制戒治，
    再經本院以八十九年度毒聲字第八九七六號裁定撤銷停止強制戒治，繼續執行強
    制戒治，於九十一年五月十九日強制戒治執行完畢，並經臺灣高雄地方法院檢察
    署檢察官於九十一年六月二十一日以九十一年度毒偵字第五二○號不起訴處分確
    定之事實，有本院被告院內索引卡紀錄表、臺灣高等法院被告全國前案紀錄表及
    臺灣高雄地方法院檢察署刑案資料查註紀錄表各乙份在卷可按。是被告於涉本案
    之前，業曾初犯施用毒品，並於強制戒治執行完畢後釋放，且經檢察官為不起訴
    處分確定。
  (二)次查，經將被告於九十三年一月三十日十七時五十分所採集之尿液送驗結果，係
    呈嗎啡陽性反應，此有列管毒品人口尿液檢體採集送驗紀錄表（見警卷第六頁）
    及臺灣檢驗科技股份有限濫用藥物尿液檢驗報告書（見警卷第七頁）各一份在卷
    可稽。又查，
  (1)海洛因施用入人體後水解還原成嗎啡，再循嗎啡之代謝方式排出體外，業據行政
    院衛生署藥物食品檢驗局七十三藥檢壹字第○三○二二一號函說明綦詳，且依醫
    學臨床實驗及根據英國藥學會出版Isolation and Indentification of Drugs乙
    書第二九三頁載明：海洛因經注射入人體後，在體內迅速水解成6Monoacety
    Imorphine，再緩緩繼續水解成嗎啡，然後再循嗎啡之代謝方式排出，同書第四
    三一至四三二頁並載有：嗎啡經注射入人體後，約百分之五十以上於八小時內自
    尿中排出，至二十四小時排出約百分之九十，但四十八小時後仍有微量可檢出等
    語。
  (2)再者，前揭尿液檢驗報告均載明係以ＧＣ／ＭＳ（即氣相層析質譜儀分析法）方
    法作為確認檢驗之方式，而該方法之原理係檢品經氣化後，通過層析管分離純化
    ，再將純化後之成分循序送入質譜儀做個別鑑定。因質譜儀所測定之圖譜，在化
    學上被公認具有指紋特性，故可據以完全判定該檢品係為何種化合物。職是，台
    北榮民總醫院即認為「若以氣相層析質譜儀（ＧＣ／ＭＳ）作藥物及其代謝產物
    之定性及定量分析，幾乎不會有偽陽性反應產生」，此經該院八十三年四月七日
    以八三北總內字第三○五九號函示明確。
  (3)準此而論，被告之尿液經以氣相層析質譜儀分析法檢驗，既係呈嗎啡陽性反應，
    足認被告確有在前揭犯罪時間施用第一級毒品海洛因之行為甚明。是被告否認有
    於前揭時間施用海洛因之事實，不足採信。
  (三)綜上所述，被告前曾初犯施用毒品，於強制戒治執行完畢釋放後且經檢察官不起
    訴處分後之五年內，再犯本件施用第一級毒品海洛因。故本件事證明確，被告犯
    行應堪認定。
二、按海洛因屬於毒品危害防制條例第二條第二項第一款所規定之第一級毒品，核被
    告所為，係犯毒品危害防制條例第十條第一項施用第一級毒品罪。其持有毒品，
    復進而施用，其持有毒品之低度行為，為施用毒品之高度行為所吸收，不另論罪
    。查被告前因違反肅清煙毒條例案件，經本院於八十三年七月九日以八十三年度
    訴字第二一二四號判處有期徒刑三年三月，褫奪公權二年，經上訴於台灣高等法
    院高雄分院，嗣於八十三年九月八日撤回上訴確定，經入監執行後，於八十六年
    十二月五日縮短刑期假釋出監，所餘刑期付保護管束，於八十八年四月二十三日
    保護管束期滿，以已執行論，有本院被告院內索引卡紀錄表、臺灣高等法院被告
    全國前案紀錄表及臺灣高雄地方法院檢察署刑案資料查註紀錄表各乙份在卷可按
    。是被告受有期徒刑執行完畢，於五年以內再犯本件最重本刑為有期徒刑以上之
    罪，為累犯，應依刑法第四十七條之規定，加重其刑。
三、本院審酌素行非佳，有本院被告院內索引卡紀錄表、臺灣高等法院被告全國前案
    紀錄表及臺灣高雄地方法院檢察署刑案資料查註紀錄表各乙份在卷可佐；且被告
    前曾初犯施用毒品，業經觀察勒戒、強制戒治執行完畢，竟再為本件施用毒品犯
    行，顯見其不思悔改，自制力亦顯不佳；又被告屢施用毒品，足以戕害其身心，
    滋生其他犯罪，惡化治安，嚴重損及公益，復於本院審理中一再否認犯行，犯後
    態度非佳；惟考量被告施用毒品行為於本質上係屬自我戕害行為，反社會性之程
    度應屬較低等一切情狀，酌情量處如主文所示之刑。
據上論斷，應依刑事訴訟法第二百九十九條第一項前段，毒品危害防制條例第十條第
一項，刑法第十一條、第四十七條，判決如主文。
本案經檢察官甲○○到庭執行職務。
中      華      民      國     九十三     年     五     月    三十一    日
                                      臺灣高雄地方法院刑事第七庭
                                            審判長法  官  曾逸誠
                                                  法  官  陳月雯
                                                  法  官  洪乙心
右正本證明與原本無異。
如不服本判決，應於判決送達後十日內，向本院提出上訴狀。
                                                  書記官  沈  蘊
中    華    民    國      九十三      年      六      月      一      日
